臺灣桃園地方法院刑事判決　　　　　　　95年度訴字第2758號
公　訴　人　臺灣桃園地方法院檢察署檢察官
被　　　告　甲○○
上列被告因違反毒品危害防制條例案件，經檢察官提起公訴（95
年度毒偵字第5021號），被告於本院準備程序進行中，就被訴事
實為有罪之陳述，經本院告知簡式審判程序意旨，並聽取公訴人
及被告之意見後，本院合議庭裁定由受命法官獨任依簡式審判程
序審理，並判決如下：
    主  文
甲○○施用第一級毒品，累犯，處有期徒刑玖月。扣案之注射針
筒壹支沒收。
    事  實
一、甲○○前於民國（下同）92年間因犯詐欺罪，經臺灣苗栗地
    方法院以92年度易緝字第10號判處有期徒刑10月，復經臺灣
    高等法院臺中分院以92年度上易字第1654號判處上訴駁回而
    確定；復於93年間因施用毒品案件，經臺灣板橋地方法院以
    93年度訴字第215 號判處有期徒刑8 月確定，上開二罪經接
    續執行，於94年11月28日執行完畢。又前因施用毒品案件，
    經臺灣板橋地方法院以88年度毒聲字7823號裁定送觀察、勒
    戒後，認有繼續施用毒品傾向，復經同法院以89年度毒聲字
    第2172號裁定令入戒治處所施以強制戒治，嗣經同法院以89
    年度毒聲字第4887號裁定停止強制戒治，所餘戒治期間付保
    護管束，然被告於保護管束期間，因違反保護管束情節重大
    ，經同法院以90年度毒聲字第1138號裁定撤銷停止戒治，令
    入戒治處所施以強制戒治，於91年1 月25日執行完畢釋放。
    詎其仍未戒除毒癮，於前揭強制戒治執行完畢釋放後5 年內
    ，復基於施用第一級毒品海洛因之犯意，於95年9 月15日凌
    晨4 時10分許為警採尿時回溯26小時內某時（不含查獲至採
    尿時之時間），在臺灣地區某處，施用第一級毒品海洛因1
    次。嗣於95年9 月15日凌晨4 時10分許，為警在桃園縣中壢
    市○○○路與復興路口處查獲，並扣得其所有供（但非專供
    ）其施用第一級毒品海洛因所用之注射針筒1 支。
二、案經桃園縣政府警察局中壢分局報請臺灣桃園地方法院檢察
    署檢察官偵查起訴。
    理  由
一、本件被告甲○○所犯係死刑、無期徒刑或最輕本刑為三年以
    上有期徒刑以外之罪，亦非屬臺灣高等法院管轄第一審之案
    件，其於準備程序中就被訴事實為有罪之陳述，經本院告知
    簡式審判程序之旨，並聽取當事人意見後，經本院合議庭依
    刑事訴訟法第273 條之1 第1 項規定裁定由受命法官獨任進
    行簡式審判程序，合先敘明。
二、訊據被告對於上揭時、地，其施用第一級毒品海洛因之事實
    坦承不諱，又經將被告於95年9 月15日凌晨4 時10分許為警
    所採集之尿液送驗結果，亦呈鴉片類陽性反應，有被採尿人
    姓名編號對照表、臺灣檢驗科技股份有限公司出具之濫用藥
    物尿液檢驗報告各1 紙附卷可稽（偵查卷第35、36頁），此
    外，復有被告所有供（但非專供）其施用第一級毒品海洛因
    所用之注射針筒1 支為證，是認被告上開任意性自白，核與
    事實相符，堪以採信。又被告前因施用毒品案件，經臺灣板
    橋地方法院以88年度毒聲字7823號裁定送觀察、勒戒後，認
    有繼續施用毒品傾向，復經同法院以89年度毒聲字第2172號
    裁定令入戒治處所施以強制戒治，嗣經同法院以89年度毒聲
    字第4887號裁定停止強制戒治，所餘戒治期間付保護管束，
    然被告於保護管束期間，因違反保護管束情節重大，經同法
    院以90年度毒聲字第1138號裁定撤銷停止戒治，令入戒治處
    所施以強制戒治，於91年1 月25日執行完畢釋放等情，亦有
    、刑案資料查註紀錄表、臺灣高等法院被告前案紀錄表各1
    份在卷可按，被告前受強制戒治執行完畢釋放後5 年內再犯
    本件施用毒品犯行明確，應依法論科。
三、核被告甲○○所為，係犯毒品危害防制條例第10條第1 項之
    施用第一級毒品罪。被告非法持有第一級毒品海洛因，進而
    施用，其持有之低度行為應被施用之高度行為所吸收，不另
    論其非法持有第一級毒品之罪。查被告前有如事實欄所載之
    犯罪科刑執行情形，有刑案資料查註紀錄表、臺灣高等法院
    被告前案紀錄表各1 份在卷可參，被告於前案執行完畢後5
    年內故意再犯本件有期徒刑以上之施用第一級毒品罪，為累
    犯，應依刑法第47條第1 項之規定加重其刑。爰審酌被告前
    經本院裁定送強制戒治執行完畢後，仍不知警惕，猶繼續施
    用毒品，本不宜寬貸，及其素行、施用之期間、次數，惟念
    及此乃自戕行為、被告犯後已坦承悔悟等一切情狀，量處如
    主文所示之刑。扣案之注射針筒1 支，係被告所有供（但非
    專供）其施用第一級毒品海洛因所用之物，業據被告供明在
    卷，應依刑法第38條第1 項第2 款規定宣告沒收。
據上論斷，應依刑事訴訟法第273 條之1 第1 項、第299 條第1
項前段，毒品危害防制條例第10條第1 項，刑法第11條、第47條
第1 項、第38條第1 項第2 款，判決如主文。
本案經檢察官何嘉仁到庭執行職務。
中　　華　　民　　國　　96　　年　　3 　　月　　5 　　日
                  刑事第七庭    法　官　劉為丕
上正本證明與原本無異。
如不服本判決，應於判決送達後10日內向本院提出上訴狀（應附
繕本），上訴於臺灣高等法院。
                                書記官  顏美惠
中　　華　　民　　國　　96　　年　　3 　　月　　8 　　日
附錄本案論罪科刑法條：
毒品危害防制條例第10條
施用第一級毒品者，處 6 月以上 5 年以下有期徒刑。
施用第二級毒品者，處 3 年以下有期徒刑。
